臺灣臺中地方法院刑事判決　　　　　　　　　　　　九十三年度訴字第二００三號
　　公　訴　人　臺灣臺中地方法院檢察署檢察官
　　被　　　告　乙○○
右列被告因違反毒品危害防制條例案件，經檢察官提起公訴（九十三年度毒偵字第二
二六九號）及移
決如左：
    主  文
乙○○連續施用第一級毒品，處有期徒刑拾月。
扣案之第一級毒品海洛因伍包（其中包合計淨重零點捌公克、空包裝重零點伍玖
公克，另貳包合計淨重零點肆柒公克、空包裝重零點肆陸公克），均沒收銷燬之。
    事  實
一、乙○○前於民國八十九年間因施用毒品案件，經本院裁定送觀察、勒戒後，臺灣
    臺中看守所附設勒戒處所評定無繼續施用毒品之傾向，由臺灣臺中地方法院檢察
    署檢察官於八十九年七月十四日以八十九年度毒偵字第四四八五號為不起訴處分
    ，並於同年月十五日執行完畢釋放。其仍不知戒惕，於觀察、勒戒執行完畢釋放
    後之五年內，其竟基於施用第一級毒品海洛因之概括犯意，自九十三年六月十八
    日起至同年六月二十四日凌晨某時許，在臺中縣大肚鄉○○路八五巷三十號住處
    外面，將第一級毒品海洛因羼入香煙吸食之方式，施用第一級毒品海洛因多次，
    約一至二天施用一次。嗣於九十三年六月二十五日下午七時許，在臺中縣龍井鄉
    ○○○路一段七之三四號前，因行跡可疑經警方盤查時，發現其順手丟棄之香煙
    盒內有一包供其施用之第一級毒品海洛因，另在其身上之皮夾內查獲供其施用之
    第一級毒品海洛因二包（三包合計淨重零點三八公克、空包裝重零點五九公克）
    而查獲上情。乙○○又承上開施用第一級毒品海洛因之概括犯意，連續於九十三
    年九月十二日上午八時許及同年九月十五日下午一時許，在臺中縣大肚鄉○○路
    八五巷三十號住處及臺中市○○區○○路某大樹下，以將第一級毒品海洛因加入
    針筒注射之方式，施用第一級毒品海洛因二次。嗣於九十三年九月十五日下午一
    時三十分許，騎乘機車行經臺中市○○區○○路與四平路口一段七之三四號前，
    因行跡可疑經警方盤查時，發現其機車置物箱內有供其施用之第一級毒品海洛因
    二包（淨重零點四七公克，空包裝重零點四六公克）而查獲上情。乙○○又承上
    開施用第一級毒品海洛因之犯意，於九十三年十月十六日上午十時許，在臺中縣
    大肚鄉○○路八五巷三十號住處，以將第一級毒品海洛因加入針筒注射之方式，
    施用第一級毒品海洛因一次。嗣於九十三年十月十八日上午十一時四十分許，在
    臺中市南屯區麗水巷一之四號前，因涉犯竊盜案件為警方查獲，經帶回臺中市警
    察局第四分局南屯派出所後，警察發現其左手背有施用毒品之針筒痕跡，經警方
    採尿後而發現上情。
二、案經臺中市警察局報請臺灣臺中地方法院檢察署檢察官偵查起訴，及臺中市警察
    局第五分局、第四分局報請臺灣臺中地方法院檢察署檢察官移送併辦。
    理  由
一、訊據被告乙○○對其於右揭時地連續施用第一級毒品海洛因之事實，業據其於警
    詢、偵查及本院審理時坦承不諱，並有扣案之白色粉末五包扣案可資佐證。被告
    經警方三次查獲後，其尿液經三次先後送請詮昕科技股份有限公司檢驗之結果，
    均驗有嗎啡、可待因之陽性反應等情，有該公司濫用藥物尿液檢驗報告三紙存卷
    可證，而海洛因施用入人體後水解還原成嗎啡，再循嗎啡之代謝方式排出體外，
    已據行政院衛生署藥物食品檢驗局（八一）藥檢壹字第００六四三一號函說明綦
    詳。又扣案之白色粉末五包經送請法務部調查局檢驗結果：五包均含有海洛因成
    分，其中三包合計淨重零點三八公克、空包裝重零點五九公克，另二包合計淨重
    零點四七公克、空包裝重零點四六公克一節，亦有該局調科壹字第一二００一四
    一三０號、第000000000號鑑定通知書二份存卷可稽。再被告前於八十
    九年間因施用毒品案件，經本院裁定送觀察、勒戒後，臺灣臺中看守所附設勒戒
    處所評定無繼續施用毒品之傾向，由臺灣臺中地方法院檢察署檢察官於八十九年
    七月十四日以八十九年度毒偵字第四四八五號為不起訴處分，並於同年月十五日
    執行完畢釋放之事實，有臺灣高等法院被告全國前案紀錄表及臺灣臺中地方法院
    檢察署刑案資料查註紀錄表各一份在卷可稽。綜上，被告自白與事實相符，其於
    前案觀察勒戒執行完畢釋放後五年內再犯施用第一級毒品海洛因之事證明確，犯
    行洵堪認定。
二、核被告所為，係犯毒品危害防制條例第十條第一項之施用第一級毒品海洛因罪。
    被告施用毒品海洛因前之持有毒品海洛因行為，本應以持有論，惟持有後進而施
    用，其持有之低度行為應被施用之高度行為所吸收，故不再另論其持有第一級毒
    品罪。被告所為前開多次施用第一級毒品海洛因之行為，時間緊接，所犯構成要
    件相同，顯係基於概括之犯意為之，為連續犯，爰依刑法第五十六條之規定，論
    以一罪，並加重其刑。公訴被旨就被告於九十三年九月十二日上午八時許、同年
    九月十五日下午一時許（即九十三年度毒偵字第三六五六號併辦部分）及同年十
    月十六日上午十時許（即九十三年度毒偵字第四七六八號併辦部分），漏未起訴
    ，惟此部分既經併辦，且本院認此部分與公訴人起訴經判決有罪部分有連續犯之
    裁判上一罪關係存在，依審判不可分原則，本院自得加以審理。爰審酌被告施用
    第一級毒品，經觀察勒戒後，仍不知戒惕，仍一再施用第一級毒品，無視於毒品
    對於自身健康之戕害及國家對於杜絕毒品犯罪之禁令，不知戒除惡習，惡性非輕
    ，然念及被告於本院審理期間坦承犯行，態度良好，其施用毒品海洛因並無危害
    他人，施用之次數非多等一切情狀，量處如主文所示之刑，以資懲儆。又扣案而
    供被告施用之第一級毒品海洛因五包（其中三包合計淨重零點三八公克、空包裝
    重零點五九公克，另二包合計淨重零點四七公克、空包裝重零點四六公克），為
    毒品，應依毒品危害防制條例第十八條第一項前段之規定，宣告沒收銷燬之。
據上論斷，應依刑事訴訟法第二百九十九條第一項前段，毒品危害防制條例第十條第
一項、第十八條第一項前段、第二十三條第二項，刑法第十一條、第五十六條，判決
如主文。
本案經檢察官甲○○到庭執行職務
中      華      民      國      九十三    年    十二    月    三十一    日
                                臺灣臺中地方法院刑事第十四庭
                                審判長法  官  楊真明
                                      法  官  陳  葳
                                      法  官  黃渙文
右正本證明與原本無異。
如不服本判決，應於送達後十日內向本院提出上訴狀（須附繕本），上訴於臺灣高等
法院臺中分院。
                                      書記官
中      華      民      國      九十三    年    十二    月    三十一    日
附錄本判決論罪科刑法條
